臺灣新北地方法院刑事判決　　　　　 110年度審易字第1627號
公　訴　人　臺灣新北地方檢察署檢察官
被　　　告　林建宏



上列被告因竊盜案件，經檢察官提起公訴（110 年度偵字第3311
號），被告於本院準備程序中就被訴事實為有罪之陳述，經告知
簡式審判程序之旨，並聽取當事人之意見後，經本院裁定行簡式
審判程序，判決如下：
    主  文
林建宏犯侵入住宅竊盜罪，累犯，處有期徒刑陸月，如易科罰金
，以新臺幣壹仟元折算壹日。
    事  實
一、林建宏意圖為自己不法所有，基於竊盜之犯意，於民國109
    年10月16日20時6分許，未經其舅舅林添進之同意，即擅自
    侵入位在新北市○○區○○路00巷0弄0號2樓之林添進房間
    內，先竊取林瑋翔所有、由林添進使用之車牌號碼000-0000
    號自用小客車之鑰匙後，再以持該鑰匙發動電門之方式，竊
    取停放在上址大門前停車場內之上開自用小客車，得手後供
    己作為代步工具。嗣林建宏駕駛上開竊得車輛在路上拋錨，
    交由不知情之拖吊車司機陳萬賀拖至新北市○○區○○街0
    段00號後，因林建宏未繳交拖吊費用即逕自離去，經陳萬賀
    通知車主林瑋翔前來處理（上開車輛業經林瑋翔領回），始
    循線查悉上情。
二、案經林瑋翔訴由新北市政府警察局蘆洲分局報告臺灣新北地
    方檢察署檢察官偵查起訴。
    理  由
一、查本案被告林建宏所犯係死刑、無期徒刑、最輕本刑為3年
    以上有期徒刑以外之罪，且非高等法院管轄第一審案件，其
    於準備程序中就被訴事實為有罪之陳述，經本院告知簡式審
    判程序之旨，並聽取公訴人、被告之意見後，經裁定進行簡
    式審判程序審理，則本案證據之調查，依刑事訴訟法第273
    條之2規定，自不受同法第159條第1項、第161條之2、第161
    條之3、第163條之1及第164條至第170條規定之限制，合先
    敘明。
二、認定事實之理由及證據：
    前揭犯罪事實，業據被告於本院準備程序及審理時坦承不諱
    ，核與證人即告訴人林瑋翔於警詢及偵查中（見偵卷第7至8
    頁、第62至63頁）、證人陳萬賀於警詢時（見偵卷第9頁）
    證述之情節相符，並有內政部警政署刑事警察局109年10月
    29日刑紋字第1098014903號鑑定書、新北市政府警察局車輛
    協尋電腦輸入單、新北市政府警察局車輛尋獲電腦輸入單、
    贓物認領保管單、新北市政府警察局蘆洲分局現場勘察報告
    各1份、監視器錄影畫面翻拍照片暨現場照片共15張等附卷
    可稽（見偵卷第12至13頁、第16至19頁、第21至23頁、第39
    至50頁），足認被告上開任意性自白與事實相符，堪以採信
    。本案事證明確，被告犯行洵堪認定，應依法論科。
三、論罪科刑：
(一)罪名：
    核被告所為，係犯刑法第321條第1項第1款之侵入住宅竊盜
    罪。被告先侵入住宅竊取上開車輛鑰匙後，再至住宅門口停
    車場竊取上開車輛，係於密切接近之時間為之，並侵害同一
    被害人之法益，各次行為間之獨立性極為薄弱，依一般社會
    健全觀念難以強行分開，在刑法評價上，以視為數個舉動之
    接續施行，合為包括之一行為予以評價，較為合理，應論以
    接續犯之一罪。
(二)累犯之說明：
    被告前因施用毒品案件，經本院以107年度簡字第2373號判
    決判處有期徒刑4月，並經本院以107年度簡上字第960號判
    決駁回上訴而確定；又因施用毒品案件，經本院以107年度
    簡字第4687號判決判處有期徒刑4月，並經本院以107年度簡
    上字第986號判決駁回上訴而確定，嗣上開2案罪刑，經本院
    以108年度聲字第2257號裁定應執行有期徒刑6月確定，於10
    8年10月21日易科罰金執行完畢。其再因施用毒品案件，經
    本院以108年度簡字第5284號判決判處有期徒刑4月，並經本
    院以108年度簡上字第983號判決駁回上訴而確定，於109年8
    月12日易科罰金執行完畢，有臺灣高等法院被告前案紀錄表
    在卷可參。被告於受有期徒刑執行完畢後，5年內故意再犯
    本案有期徒刑以上刑之罪，已構成累犯。惟依司法院釋字第
    775號解釋意旨，構成累犯者不分情節，一律加重最低本刑
    ，於不符合刑法第59條所定要件之情形下，致發生行為人所
    受之刑罰超過其所應負擔罪責之個案，不符罪刑相當原則，
    於此範圍內，在相關法律規定修正前，為避免發生上述罪刑
    不相當之情形，法院就該個案應裁量是否加重最低本刑。查
    ：被告上開構成累犯之前案紀錄，與本案之犯罪型態顯不相
    同，前開紀錄與本案犯罪間並無何等特別關連性，尚難認其
    於本案中有彰顯出主觀特別惡性或刑罰反應力薄弱之情形，
    且本案亦無符合刑法第59條所定要件，如加重法定最低本刑
    ，恐致其所受刑罰超過其所應負擔罪責，是依上開解釋意旨
    裁量後認毋庸加重其法定最低本刑。
(三)量刑：
    爰審酌被告為圖己便，任意以上開方法竊取他人財物，顯無
    尊重他人財產權之觀念，其犯罪動機、目的均無可取，所為
    應予非難；兼衡被告犯罪之手段、告訴人所受損失之程度，
    參以其國中肄業之智識程度（見本院之被告個人戶籍資料查
    詢結果），並於審理時自陳之家庭生活狀況（見本院簡式審
    判筆錄第4頁），及犯後坦承犯行之態度等一切情狀，量處
    如主文所示之刑，並諭知易科罰金之折算標準。
四、沒收部分：
    至被告為本案犯行所竊得之車牌號碼000-0000號自用小客車
    （含鑰匙），固屬被告之犯罪所得，惟業經員警實際發還告
    訴人乙節，有上開新北市政府警察局車輛尋獲電腦輸入單、
    贓物認領保管單各1份在卷可參，爰依刑法第38條之1第5項
    規定不予宣告沒收或追徵。
據上論斷，應依刑事訴訟法第273條之1第1項、第299條第1項前
段，刑法第321條第1項第1款、第47條第1項、第41條第1項前段
，刑法施行法第1條之1第1項，判決如主文。
本案經檢察官何皓元偵查起訴，檢察官高智美到庭執行職務。
中    華    民    國   110    年    11    月    10    日
                  刑事第二十五庭  法  官  白光華 
以上正本證明與原本無異
如不服本判決，應於判決送達後20日內敘明上訴理由，向本院提
出上訴狀 (應附繕本) ，上訴於臺灣高等法院。其未敘述上訴理
由者，應於上訴期間屆滿後20日內向本院補提理由書「切勿逕送
上級法院」。
                                  書記官  楊貽婷
中    華    民    國   110    年    11    月    10    日
附錄本案論罪科刑所引法條：
中華民國刑法第321條
犯前條第一項、第二項之罪而有下列情形之一者，處6 月以上5
年以下有期徒刑，得併科50萬元以下罰金：
一、侵入住宅或有人居住之建築物、船艦或隱匿其內而犯之。
二、毀越門窗、牆垣或其他安全設備而犯之。
三、攜帶兇器而犯之。
四、結夥三人以上而犯之。
五、乘火災、水災或其他災害之際而犯之。
六、在車站、港埠、航空站或其他供水、陸、空公眾運輸之舟、
    車、航空機內而犯之。
前項之未遂犯罰之。